【裁判字號】    98,訴,457
【裁判日期】    980420
【裁判案由】    土地徵收
【裁判全文】
臺北高等行政法院裁定
                                       98年度訴字第457號
原      告  甲○○
            乙○○
            丙○○
            丁○○
            己○○
上二人共同
法定代理人  戊○○
原      告  祭祀公業陳五常
代  表  人  庚○○
被      告  內政部
代  表  人  辛○○部長）住同.
被      告  臺北縣政府
代  表  人  壬○○縣長）住同.
上列當事人間土地徵收事件，原告不服行政院中華民國97年12月
30日院臺訴字第0970093582號訴願決定，提起行政訴訟，本院裁
定如下：
    主  文
原告之訴駁回。
訴訟費用由原告負擔。
    理  由
一、按當事人就已起訴之事件，於訴訟繫屬中更行起訴者，行政
    法院應以裁定駁回之，為行政訴訟法第107條第1項第7款所
    明定。
二、緣台北縣瑞芳鎮公所為辦理東西向快速公路萬里瑞濱線深澳
    坑支線102 縣道深澳坑路段積水改善工程，申請徵收台北縣
    瑞芳鎮○○○段24-4、25-1、25-6、25-7、26-1、26-2、
    27-5、27-6、27-16 、27-17 、27-18 、431-1 、431-4 、
    457-6 、457-1 地號15筆土地合計面積0.3768公頃及其土地
    改良物，層報經被告內政部以96年2 月15 日 台內地字第
    0960031964號函核准徵收，並經被告台北縣政府公告徵收，
    且以96年3 月26日北府地用字第09601817293號函通知原告
    等土地所有權人。原告不服徵收處分，提起訴願，嗣因逾訴
    願決定期間未為決定，遂以內政部及台北縣政府為被告逕向
    本院提起撤銷訴訟，經本院97年度訴字第2035號審理中，行
    政院於97年12月30日作成院臺訴字第0970093582號訴願決定
    駁回訴願。原告不服訴願決定，復以內政部及台北縣政府為
    被告，就同一徵收處分提起本件撤銷訴訟，顯係就已起訴之
    事件，於訴訟繫屬中，更行起訴。依前開規定，其起訴難謂
    合法，應予駁回。至原告於本件聲明中除請求撤銷內政部96
    年2 月15日台內地字第0960031964號函外，並請求撤銷台北
    縣政府96年3 月26日北府地用字第09601817293 號函，依需
    地機關委託不動產估價師所估金額作為協議價購基準，辦理
    徵收等情，無非在指述同一徵收處分之如何不法，而請求撤
    銷，與在前所提訴訟之主張並無不同，不影響本件更行起訴
    之認定。附予說明。
三、依行政訴訟法第107條第1項第7款、第104條、民事訴訟法第
    95條、第78條，裁定如主文。
中    華    民    國    98    年    4     月    20    日
             台北高等行政法院第八庭
                        審判長法  官  蔡進田
                              法  官  林樹埔
                              法  官  闕銘富
上為正本係照原本作成。
如不服本裁定，應於送達後10日內，向本院提出抗告狀（須按他
造人數附繕本）。
中    華    民    國    98    年    4     月    20    日
                              書記官  黃倩鈺


司法院資訊處製作；財團法人民間司法改革基金會備份。
